【裁判字號】    95,簡上,143
【裁判日期】    951124
【裁判案由】    傷害
【裁判全文】
臺灣新竹地方法院刑事判決             95年度簡上字第143號
上  訴  人
即  被  告  甲○○
上列上訴人即被告因傷害案件，不服本院竹東簡易庭95年度竹東
簡字第58號中華民國95年6月2日第一審簡易判決（聲請案號：95
年度偵字第1374號），提起上訴，本院管轄之第二審合議庭判決
如下：
    主  文
原判決撤銷。
甲○○傷害人之身體，累犯，處拘役肆拾日，如易科罰金，以
佰元（即新臺幣玖佰元）折算壹日。
    事  實
一、甲○○前於民國94年間因妨害家庭案件，於94年5月30日經
    本院以94年度竹東簡字第56號判處有期徒刑4月確定，於94
    年7月14日易科罰金執行完畢。甲○○因懷疑友人乙○○於
    民國94年11月間，盜用其手機撥打0204色情電話，竟基於傷
    害他人身體健康之故意，於95年1月6日下午7時30分許，駕
    車前往乙○○位於新竹縣北埔鄉○○村○○街109巷12號居
    處，見乙○○後，即先出手毆打乙○○臉部，復拾起地上鐵
    管，朝乙○○之身體毆打，致乙○○受有額頭及右頰撕裂傷
    、左手肘撕裂傷，暨兩手、兩腳、胸口多處擦傷及瘀腫之傷
    害。乙○○遭毆後趁隙逃離現場，嗣又委請他人代為報警，
    始查獲甲○○，並扣得鐵管1支。
二、案經乙○○訴由新竹縣警察局竹東分局報請臺灣新竹地方法
    院檢察署檢察官偵查後聲請以簡易判決處刑。
    理  由
一、證據能力之判斷：按「被告以外之人於審判外之陳述，雖不
    符前四條（指第159條之1至159條之4）之規定，而經當事人
    於審判程序同意作為證據，法院審酌該言詞陳述或書面陳述
    作成時之情況，認為適當者，亦得為證據；當事人、代理人
    或辯護人於法院調查證據時，知有第159條第1項不得為證據
    之情形，而未於言詞辯論終結前聲明異議者，視為有前項之
    同意。」刑事訴訟法第159條之5定有明文。本件告訴人乙○
    ○及證人韓中義之警詢筆錄，固均屬審判外之陳述，惟被告
    於本院95年9月26日準備程序中已對證據能力表示「沒有意
    見」，且至言詞辯論終結前未再有所爭執，而經本院審酌各
    該陳述作成時之情況亦認為適當，並無違法取證或證明力明
    顯過低之情形，依上開規定及說明，自均得為證據。
二、認定犯罪事實所憑之證據：上揭事實，業經被告甲○○於警
    詢坦承持鐵棍毆打告訴人等情及本院準備程序及審理時均認
    罪不諱，並有告訴人乙○○於警詢中指述綦詳，亦有案發在
    場證人韓中義證述被告毆打告訴人之情節明確，復有告訴人
    乙○○之行政院國軍退除役官兵輔導委員會竹東榮民醫院診
    斷證明書1紙、扣案之鐵管照片2張及扣案之鐵管1支可資佐
    證，是本案事證明確，應依法論科。
三、論罪科刑：
（一）核被告所為係犯刑法第277條第1項傷害罪。查被告行為後
      ，刑法業於94年2月2日修正公布；刑法施行法第1條之1亦
      於95年6月14日修正公布，二者皆於95年7月1日施行。按
      行為後法律有變更者，適用行為時之法律。但行為後之法
      律有利於行為人者，適用最有利於行為人之法律，刑法第
      2條第1項定有明文。按刑法施行法第1條之1規定：「中華
      民國九十四年一月七日刑法修正施行後，刑法分則編所定
      罰金之貨幣單位為新臺幣。九十四年一月七日刑法修正時
      ，刑法分則編未修正之條文定有罰金者，自九十四年一月
      七日刑法修正施行後，就其所定數額提高為三十倍。但七
      十二年六月二十六日至九十四年一月七日新增或修正之條
      文，就其所定數額提高為三倍」。又94年1 月7日修正公
      佈之刑法，自95年7月1日施行，刑法施行法第10條之1，
      亦有明文。另於94年1月7日刑法修正施行前，罰金罰鍰提
      高標準條例第1條規定：「依法律應處罰金、罰鍰者，就
      其原定數額得提高為二倍至十倍。但法律已依一定比率規
      定罰金或罰鍰之數額或倍數者，依其規定。」。而本案被
      告所犯刑法第277條第1項之罪，該罪有罰金刑之處罰，且
      自24年7月1日施行後即未再修正，如裁判時依增訂刑法施
      行法第1之1條之規定，其罰金以新臺幣為單位，數額應提
      高30倍。此與被告行為時修正前之罰金以銀元為單位，適
      用罰金罰鍰提高標準條例之結果應提高10倍者，對被告2
      人而言，並無不利，因新臺幣與銀元之比例為1比3，換算
      結果，亦為30倍，自不生新舊法比較之問題，是均應依修
      正後刑法第2條第1項前段之規定，應適用被告行為時之修
      正前之規定，並依罰金罰鍰提高標準條例第1條前段規定
      ，提高罰金之數額。
（二）累犯：被告前於94年間因妨害家庭案件，於94年5月30日
      經本院以94年度竹東簡字第56號判處有期徒刑4月確定，
      於94年7月14日易科罰金執行完畢，此有臺灣高等法院被
      告前案紀錄表1紙在卷可稽，茲於5年以內再故意犯本件有
      期徒刑以上之罪，不論依修正前之刑法第47條，或修正後
      之刑法第47條第1項之規定，均構成累犯，對被告而言並
      無有利或不利之情形，自不生新舊法比較之問題，應逕依
      修正前之刑法第47條，論以累犯，並加重其刑。
（三）量刑：爰審酌被告毆打告訴人之動機、毆打告訴人時所持
      鐵管毆打之手段、造成告訴人身體所受之傷害，事後坦承
      犯行，且已與告訴人達成和解，此有本院95年度竹調字第
      290號調解筆錄1紙在卷可按等一切情狀，量處如主文所示
      之刑，並諭知易科罰金之折算標準。
（四）易科罰金：又被告於犯罪時之修正前刑法第41條第1項前
      段規定：「犯最重本刑為5年以下有期徒刑以下之刑之罪
      ，而受6個月以下有期徒刑或拘役之宣告，因身體、教育
      、職業、家庭之關係或其他正當事由，執行顯有困難者，
      得以1元以上3元以下折算一日，易科罰金。」；且被告行
      為時之易科罰金折算標準，修正前罰金罰鍰提高標準條例
      第2條前段（現已刪除）規定，就其原定數額提高為100倍
      折算1日，則本件受刑人行為時之易科罰金折算標準，應
      以銀元300元折算1日，經折算為新臺幣後，應以新臺幣90
      0元折算為1日。惟裁判時之95年7月1日修正公布施行之刑
      法第41條第1項前段則規定：「犯最重本刑為五年以下有
      期徒刑以下之刑之罪，而受六個月以下有期徒刑或拘役之
      宣告者，得以新臺幣一千元、二千元或三千元折算一日，
      易科罰金。」。是比較修正前、後之易科罰金折算標準，
      自以以95年7月1日修正公布施行前之規定，較有利於被告
      ，自應適用修正前刑法第41條第1項前段規定，定本件易
      科罰金之折算標準。
（五）又扣案之鐵管1支，非被告所有之物，且非違禁物，尚難
      依法宣告沒收，附此敘明。
四、原判決撤銷理由：
（一）上訴意旨略以：被告已與告訴人達成和解，請求予以緩刑
      或從輕量刑等語。
（二）是原審以被告罪證明確，予以論罪科刑，固非無見。惟原
      判決後被告已與告訴人達成民事和解等情，已如前述，雖
      非原審於判決當時所得審認，惟原判決既有上揭未及審酌
      之處，爰依法撤銷原判決，改判如主文所示之刑，並諭知
      易科罰金之折算標準。
五、據上論斷，應依刑事訴訟法第455條之1第1項、第3項、第36
    4條、第369條第1項前段、第299條第1項前段、刑法第2條第
    1項前段、修正前第277條第1項前段、修正前第47條、修正
    前第41條第1項，修正前罰金罰鍰提高標準條例第1條前段、
    第2條，現行法規所定貨幣單位折算新臺幣條例第2條，判決
    如主文。
本案經檢察官林鳳師到庭執行職務。
中    華    民    國    95    年    11    月    24    日
                  刑事第二庭  審判長法  官  汪漢卿
                                    法  官  鄭子俊
                                    法  官  方鴻愷
以上正本證明與原本無異。
不得上訴。
中    華    民    國    95    年    11    月    24    日
                                    書記官  吳美雲
附錄本案論罪科刑法條：
中華民國刑法第277條
（普通傷害罪）
傷害人之身體或健康者，處3年以下有期徒刑、拘役或1千元以下
罰金。
犯前項之罪因而致人於死者，處無期徒刑或7年以上有期徒刑；
致重傷者，處3年以上10年以下有期徒刑。


司法院資訊處製作；財團法人民間司法改革基金會備份。
